---
title: "Воронин А. В. Д/З № 3
output: html_document
date: "2024-03-28"
---
library(readxl)
library(dplyr)
library(ggplot2)
library(tidyverse)

```{r}
# Загружаем датасет и выводим
pima<- read_excel("C:/Users/user/Desktop/pima.xlsx")
print(pima)
```
# Задание 1. Рассчитайте описательные статистики для переменных glucose, pressure, mass
```{r}
gluc_sum <- summary(pima$glucose)
pressure_sum <- summary(pima$pressure)
mass_sum <- summary(pima$mass)
```
```{r}
# Расчет стандартного отклонения для каждой переменной:
gluc_sd <- sd(pima$glucose, na.rm = TRUE)
pressure_sd <- sd(pima$pressure, na.rm = TRUE)
mass_sd <- sd(pima$mass, na.rm = TRUE)
`````
```{r}
# Выводим результаты опис. стат.:
gluc_sum
pressure_sum
mass_sum

gluc_sd
pressure_sd
mass_sd
```
# Рассчитайте описательную статистику для переменной diabetes. Создайте на основе переменной age новую переменную age_group, которая будет отражать следующие возрастные группы: 21–35, 36–49 и 50+. Посчитайте описательную статистику для новой переменной.
```{r stat factor, include=TRUE}
diabetes_table <- pima %>%
                    group_by(diabetes) %>%
                    summarise(abs = n(),
                    percent = n() / nrow(pima) * 100)
```
pima$age_group <- ifelse(pima$age >= 21 & pima$age <= 35, '21–35',
                         ifelse(pima$age >= 36 & pima$age <= 49, '36–49', '50+'))

```{r stat factor, include=TRUE}
```{r stat factor, include=TRUE}
diabetes_table

```{r stat factor, include=TRUE}
# проверяем выводом
```
```{r stat factor, include=TRUE}
print(select(pima, age, age_group),10)
# Создаем на основе переменной age новую переменную age_group, которая будет отражать следующие возрастные группы: 21–35, 36–49 и 50+. Посчитайте описательную статистику для новой переменной
pima <- pima %>%
  mutate(age_group = ifelse(age <= 35, "21-35",
  ifelse(age <= 49, "36-49", "50+")))

pima <- mutate(pima, age_group = as.factor(age_group))

abs_age <- table(pima$age_group)
rel_age <- (abs_age / length(pima$age_group)) * 100

abs_age

# Задание 3. Определите 90% доверительный интервал для переменной pedigree
# Выводим среднее значение для переменной pedigree
mean_pedigree <- mean(pima$pedigree)
print(mean_pedigree)
```

```{r stat factor, include=TRUE}
# Выводим стандартное отклонение для переменной pedigree
sd_pedigree <- sd(pima$pedigree)
print(sd_pedigree)
```

```{r stat factor, include=TRUE}
# Выводим размер выборки
n <- length(pima$pedigree)
print(n)

# проводим Z-статистика для 90% доверительного интервала
z <- qnorm(0.95)

# Выводим стандартную ошибку
se <- sd_pedigree / sqrt(n)
print(se)

# Рассчитываем доверительные границы
ci_low <- mean_pedigree - z * se
ci_up <- mean_pedigree + z * se

cat("  90% доверительный интервал для переменной pedigree:", ci_low, "-", ci_up)
```
# Задание 4. Постройте график плотности вероятности для переменной glucose и отметьте на нем среднее значение. Для той же переменной постройте гистограмму. Постройте два ящика с усами для значений pos и neg соответственно переменной diabetes

```{r}
dens_plot <- density(pima$glucose, na.rm = TRUE)
plot(density_plot, main = "График плотности для уровня глюкозы", xlab = "Уровень глюкозы")
abline(v = mean(pima$glucose, na.rm = TRUE), col = "red")
```
# Строим гистограмму для переменной glucose
hist_gl <- hist(pima$glucose,
  breaks = 50,
  main = "Распределение глюкозы",
  xlab = "glucose")

print(hist_gl)

# Строим блоксплоты
```{r boxplot, include=TRUE}
box <- ggplot(data = pima) +
  geom_boxplot(aes(diabetes, glucose, fill = diabetes)) +
  labs(title = "Распределение наличия диабета")
print(box)
```
# Задание 5. Постройте на одном графике две диаграммы рассеяния для наличия или отсутствия диабета. По оси X представьте значения обхвата трицепса, а по оси Y — массу тела. Выполните окрашивание, заливку и группирование по переменной diabetes

```{r}
# Удаление строк, где обхват трицепса или масса тела равны нулю
pima <- subset(pima, triceps != 0 & mass != 0)
```

# Строим диаграмму рассеяния с группировкой по переменной diabetes
ggplot(pima, aes(x = triceps, y = mass, color = diabetes)) +
  geom_point() + 
  facet_grid(. ~ diabetes) + 
  labs(x = "Обхват трицепса", y = "Масса тела", title = "Диаграмма рассеяния с группировкой по диабету") +
  theme_minimal() 
```

